【裁判字號】    97,抗,356
【裁判日期】    970731
【裁判案由】    撤銷假扣押
【裁判全文】
臺灣高等法院臺中分院民事裁定  97年度抗字第356號
抗告人 乙○○
相對人 甲○○
上列抗告人因與相對人甲○○間撤銷假扣押事件，對於中華民國
97年6月23日臺灣臺中地方法院97年度裁全聲字第464號裁定，提
起抗告，本院裁定如下：
    主  文
抗告駁回。
抗告程序費用由抗告人負擔。
    理  由
一、相對人於原法院聲請意旨略以：相對人與抗告人間之損害賠
    償事件，抗告人向原法院聲請96年度裁全字第7337號裁定後
    ，對相對人之財產實施假扣押，因抗告人提起本案訴訟，業
    經判決敗訴確定，相對人爰依民事訴訟法第531條第1項規定
    ，聲請撤銷前開假扣押裁定等語。
二、原裁定意旨略以：相對人聲請撤銷前開假扣押裁定，業經提
    出原法院96年度中簡字第4836號、97年度簡上字第25號民事
    判決為證，復經原法院調閱上開96年度裁全字第7337號假扣
    押卷宗查核屬實，相對人之聲請為有理由，應予准許。
三、抗告人提出本件抗告意旨略以：本案訴訟雖係抗告人敗訴確
    定，惟相對人所沒收訂金部分之支票係第三人林松柏所墊付
    ，此部分尚未處理，且第三人林松柏已於近日向原法院檢察
    署提出舉發本案之不法事宜，爰請求暫緩撤銷前開假扣押裁
    定，待各項事情全部釐清並處理後，再予撤銷，以減少不必
    要之爭議，避免浪費司法資源。
四、按假扣押之原因消滅、債權人受本案敗訴判決確定或其他命
    假扣押之情事變更者，債務人得聲請撤銷假扣押裁定。民事
    訴訟法第530條第1項定有明文。經查，抗告人即債權人於民
    國96年 8月10日執原法院96年度裁全字第7337號民事裁定向
    原法院聲請對相對人即債務人之財產假扣押，嗣抗告人向原
    法院提起本案訴訟，分別經原法院以96年度中簡字第4836號
    與97年度簡上字第25號民事判決敗訴確定在案，有原法院97
    年度裁全聲字第464號、 96年度裁全字第3467號卷附抗告人
    民事假扣押強制執行聲請狀、上開判決影本可稽。則債權人
    即抗告人既已受本案敗訴判決確定，債務人即相對人自得依
    前揭規定聲請撤銷原法院96年度裁全字第7337號假扣押裁定
    ，原裁定准許相對人之聲請，洵屬有據。而抗告人所執上開
    抗告事由，均非本案訴訟之範疇，與相對人可否聲請撤銷假
    扣押裁定無關，亦非本院所得審酌。從而，抗告意旨對原裁
    定聲明不服，不能認為有理由。
五、據上論結，本件抗告為無理由，爰依民事訴訟法第495條之1
    第1項、第449條第1項、第95條、第78條，裁定如主文。
中    華    民    國    97    年    7     月    31    日
                  民事民事第二庭審判長法  官  邱森樟
                                      法  官  蔡秉宸
                                      法  官  翁芳靜
以上正本係照原本作成。
不得再抗告。
                                      書記官  許美惠
中    華    民    國    97    年    8     月    1     日
                                                      Ｍ


司法院資訊處製作；財團法人民間司法改革基金會備份。
